【裁判字號】    97,抗,341
【裁判日期】    971127
【裁判案由】    假處分
【裁判全文】
臺灣高等法院高雄分院民事裁定           97年度抗字第341號
抗  告  人  甲○○
相  對  人  乙○○
上列當事人間因聲請假處分事件，抗告人對於中華民國97年10月
31 日 台灣高雄地方法院97年度審全字第61號裁定，提起抗告，
本院裁定如下：
    主  文
抗告駁回。
抗告訴訟費用新台幣壹仟元由抗告人負擔。
    理  由
一、聲請及抗告意旨略以：抗告人為辦理撤封、轉貸，於民國94
    年9 月9 日將坐落高雄市○○區○○段第1023、1046、1055
    地號土地（下稱系爭土地）及其上建物同段第327 建號（下
    稱系爭房地）移轉登記至相對人名下，因近日得知相對人有
    債務缺錢問題，有意處分該不動產，恐日後有不能強制執行
    或甚難執行之虞，聲請假處分，並陳明願供擔保以補釋明不
    足，原裁定酌定抗告人提供擔保金額新台幣（下同）50萬元
    ，命相對人對系爭房地不得讓與、設定抵押及為其他一切處
    分行為。惟現今經濟不景氣，原裁定命抗告人所供之擔保金
    過高，實至為影響抗告人生活家計，為此提起抗告，請求按
    請求金額十分之一定擔保金額。
二、按法院就債務人因假扣押或假處分所受損害，命債權人預供
    擔保者，其金額之多寡，應如何認為相當，原屬於法院職權
    裁量之範圍，非當事人所可任意指摘（最高法院48年台抗字
    第18號判例參照）。再按，法院命債權人供擔保後得為假處
    分之裁定，該項擔保，係備賠償債務人所應受之損害，故法
    院酌定該項擔保價額時，自應斟酌債務人所應受之損害，以
    為衡量之標準，其數額應依標的物受假處分後，債務人不能
    利用或處分該標的物之價值，或因供擔保所受之損害額定之
    ，非以標的物之價值為依據（同院48年台抗字第142 號判例
    參照）。
三、經查，本件抗告人就其主張之請求及假處分之原因，除提出
    借用合約書、委任書、民事起訴狀等影本為證外，並於本案
    訴訟中陳明願供擔保以補釋明之不足，其聲請假處分核無不
    合，應予准許。系爭土地公告現值及系爭建物課稅現值合計
    為160 萬6375元，可資貸款300 萬元及相對人因受假處分之
    執行可能受之損害，暨本案訴訟所需時間等，則原審斟酌上
    述情狀，酌定擔保金額為50萬元，揆諸前開說明，尚屬適當
    ，抗告人徒以經濟不景氣、可能影響生活家計為由提起本件
    抗告，殊非有據。抗告人指摘原裁定核定擔保金額過高，為
    無理由，應予駁回。
四、據上論結，本件抗告為無理由，爰依民事訴訟法第495 條之
    1 、第449 條第1 項、第95條、第78條，裁定如主文。
中    華    民    國    97    年    11    月    27    日
                            民事第四庭
                                審判長法官  黃科瑜
                                法      官  謝靜雯
                                法      官  陳真真
以上正本證明與原本無異。
如不服本裁定應於送達後10日內向本院提出抗告狀（並按他造當
事人之人數附繕本），並繳納抗告費新臺幣1,000 元。
中    華    民    國    97    年    11    月    28    日
                                書  記  官  馬蕙梅


司法院資訊處製作；財團法人民間司法改革基金會備份。
